【裁判字號】    90,交易,308
【裁判日期】    900813
【裁判案由】    過失致死等
【裁判全文】
臺灣高雄地方法院刑事判決                          九十年度交易字第三八號
    公  訴  人  臺灣高雄地方法院檢察署檢察官
    被      告  甲○○
右列被告因過失致死等案件，經檢察官提起公訴（九十年度偵字第六一０四號），本
院判決如左：
    主  文
甲○○服用酒類，不能安全駕駛動力交通工具而駕駛，處有期徒刑月；又從事業務
之人，因業務上之過失致人於死，處有期徒刑拾月。應執行有期徒刑壹年。緩刑年
。
    事  實
一、甲○○考領有普通小型車駕駛執照，平日駕駛自用小貨車擔任量販店送貨員，乃
    以駕駛為其附隨業務之人。於民國九十年三月二十四日晚上飲酒後，明知其受酒
    精之影響，駕駛技巧障礙，視覺及行為反應能力減低，已不能安全駕駛動力交通
    工具，仍於翌日上午九時二十分許，駕駛車牌號碼Ｅ四－八六三五號自用小貨車
    送貨，途經高雄縣鳳山市○○路由東往西方向行駛。詎其原應注意汽車在劃有分
    向限制線之路段，不得駛入來車之車道內，又車輛行進中，駕駛人應注意車前狀
    況，並隨時採取必要安全措施，而依當時天候晴、日間自然光線、直路、視距良
    好、柏油路面乾燥、無障礙或其他缺陷，而依其智識、能力又無不能注意之情事
    ，乃竟疏未注意及此，復受飲酒後酒精影響，其所駕之小貨車突然衝至逆向車道
    ，撞及路人蕭淑貞，與停放該處之張根財所有車牌號碼Ｅ四－六七九八號自用小
    客車、蔡清美使用之ＯＭＥ－五一二號重型機車，致蕭淑貞當場倒地，受有頭部
    外傷，並因顱內出血，經送醫急救於同日上午十時十分不治死亡。嗣張根財發現
    報警，經警至現場處理，對甲○○施以酒精濃度檢測，測得其血液中所含酒精濃
    度為二二三ＭＧ／ＤＬ（換算後為呼氣酒精濃度每公升一．一二毫克）。
二、案經高雄縣警察局鳳山分局報請台灣高雄地方法院檢察署檢察官偵查起訴。
    理  由
一、訊據被告甲○○對於右揭酒醉駕車，及過失撞及被害人蕭淑貞，致其死亡，並另
    撞及前開自用小客車及機車等事實，迭於警、偵訊及本院調查、審理中坦認不諱
    ，核與被害人家屬乙○○、證人張根財及蔡清美於警、偵訊所指訴情節相符，並
    有高雄縣警察局鳳山分局道路交通事故調查報告表暨所附現場圖一份、現場照片
    暨車損照片一組在卷可稽。又被害人確因本件車禍傷重不治死亡一情，亦經台灣
    高雄地方法院檢察署檢察官督同法醫師相驗明確，製有勘驗筆錄、相驗屍體證明
    書、驗斷書各一紙附卷足憑。而被告經警施以酒精測試，測得其血液中所含酒精
    濃度為二二三ＭＧ／ＤＬ，換算後為呼氣酒精濃度每公升一．一二毫克一節，亦
    有長庚紀念醫院臨床病理檢驗報告單及九十年七月九日（九０）長庚院高字第二
    ０五九號各一份在卷可按。足認被告上開自白與事實相符，堪予採憑。
二、按汽車在劃有分向限制線之路段，不得駛入來車之車道內；又駕駛人於駕駛時應
    注意車前狀況，隨時採取必要安全措施，道路交通安全規則第九十七條第二款、
    第九十四條第三項分別定有明文。被告駕車依法本應負有前開注意義務，依車禍
    發生當時天候晴、日間自然光線、直路、視距良好、柏油路面乾燥無障礙或其他
    缺陷，而依其智識、能力又無不能注意之情事，乃竟疏未注意車前人車動態，因
    之肇致本件車禍事故，其有過失甚明。又被害人確因本件車禍受有前述傷害，並
    因顱內出血而不治死亡等情，已如前述，與被告之過失行為間，顯有相當因果關
    係。事證明確，被告上開酒醉駕車及過失致人於死之犯行，均堪認定。
三、核被告上開酒醉駕車之行為，係犯刑法第一百八十五條之三之服用酒類致不能安
    全駕駛動力交通工具罪；又其平日駕駛自用小貨車擔任送貨員，業據其供明在卷
    （見本院九十年六月十八日訊問筆錄），乃以駕駛為其附隨業務之人，是核被告
    上開駕車肇事致人於死之所為，係犯刑法第二百七十六條第二項之業務過失致人
    於死罪。其所犯上開二罪間，犯意各別，行為互殊，觸犯構成要件不同之罪，應
    予分論併罰。公訴意旨漏未審究被告係以駕駛為附隨業務之人，而僅論以普通過
    失致死，尚有未洽，惟起訴事實同一，應予變更起訴法條；又公訴人認被告係以
    一行為觸犯上開刑法第一百八十五條之三、第二百七十六條第二項罪名為想像競
    合犯，惟上開二罪，一為故意犯，一為過失犯，乃二不同型態之犯罪行為，自非
    一行為觸犯數罪名之想像競合犯，公訴意旨此部分容有未洽，應予更正。又被告
    係因酒醉駕車肇事致人於死，就業務過失致死部分應依道路交通管理處罰條例第
    八十六條第一項規定加重其刑。審酌被告明知酒後不能安全駕車而駕駛，竟無視
    於其他用路人之公共安全，於飲酒後血液酒精濃度換算呼氣值高達每公升一‧一
    二毫克之情形下仍駕車上路，酒醉駕車之公共危險犯罪情節重大，然念其犯後態
    度良好，深具悔意，且已與被害人家屬達成和解，賠償其損害等一切情狀，就酒
    醉駕車及業務過失致死二罪，分別量處如主文所示之刑，並定其應執行之刑，以
    資懲儆。又被告雖前於八十一年間因麻藥案件經法院判處有期徒刑四月確定，已
    於八十一年十月二十四日易科罰金執行完畢，其於執行完畢後，五年內未曾受有
    期徒刑以上刑之宣告，此有台灣高等法院被告全國前案紀錄一份在卷可按，其因
    一時失慮，致罹刑章，事後已坦承犯行，深具悔意，經此刑之宣告後，應知警惕
    而無再犯之虞，本院因認暫不執行其刑為當，爰併予宣告緩刑三年，用啟自新。
據上論斷，應依刑事訴訟法第二百九十九條第一項前段、第三百條，道路交通管理處
罰條例第八十六條第一項，刑法第一百八十五條之三、第二百七十六條第二項、第五
十一條第五款、第七十四條第二款，罰金罰鍰提高標準條例第一條前段，判決如主文
。
本案經檢察官洪期榮到庭執行職務。
中      華      民      國      九十    年      八      月    十三    日
                                  臺灣高雄地方法院刑事第六庭
                                      審判長法  官    趙家光
                                            法  官    周玉群
                                            法  官    林韋岑
右正本證明與原本無異。
如不服本判決，應於判決送達後十日內，向本院提出上訴狀。
                                            書記官    董明惠
中      華      民      國      九十    年      八      月    十三    日
附錄本案論罪科刑法條
刑法第一百八十五條之三：
  服用毒品、麻醉藥品、酒類或其他相類之物，不能安全駕駛動力交通工具而駕駛者
  ，處一年以下有期徒刑、拘役或三萬元以下罰金。
刑法第二百七十六條第二項：
  從事業務之人，因業務上之過失犯前項之罪者，處五年以下有期徒刑或拘役，得併
  科三千元以下罰金。


司法院資訊處製作；財團法人民間司法改革基金會備份。
